臺灣士林地方法院刑事裁定
111年度聲字第437號
聲  請  人  臺灣士林地方檢察署檢察官
受  刑  人  王嘉裕


                    （現於法務部○○○○○○○○○○○執行中）
上列聲請人因受刑人數罪併罰有二裁判以上，聲請定其應執行之
刑（111 年度執聲字第291 號），本院裁定如下：
    主  文
王嘉裕所犯如附表所示之罪，所處如附表所示之刑，應執行有期
徒刑貳年伍月。
    理  由
一、聲請意旨略以：受刑人王嘉裕因犯竊盜等案件，先後經判決
    確定如附表，應依刑法第53條及第51條第5 款，定其應執行
    之刑，爰依刑事訴訟法第477 條第1 項聲請裁定等語。
二、按裁判確定前犯數罪者，併合處罰之，但有得易科罰金之罪
    與不得易科罰金之罪之情形，受刑人請求檢察官聲請定應執
    行刑者，依第51條規定定之；數罪併罰，分別宣告其罪之刑
    ，若宣告多數有期徒刑者，於各刑中之最長期以上，各刑合
    併之刑期以下，定其刑期，但不得逾30年，刑法第50條第1
    項但書第1 款、第2 項、第51條第5 款，分別定有明文。又
    數罪併罰，有二裁判以上者，依第51條之規定，定其應執行
    之刑，同法第53條亦規定甚明。另數罪併罰中之一罪，依刑
    法規定得易科罰金，若因與不得易科之他罪併合處罰結果而
    不得易科罰金時，原可易科部分所處之刑，自亦無庸為易科
    折算標準之記載（司法院大法官釋字第144 、679 號解釋意
    旨參照）。再按刑事訴訟法第370 條第2 項、第3 項，已針
    對第二審上訴案件之定應執行之刑，明定有不利益變更禁止
    原則之適用；分屬不同案件之數罪併罰，倘一裁判宣告數罪
    之刑，曾經定其執行刑，再與其他裁判宣告之刑定其執行刑
    時，在法理上亦應同受此原則之拘束（最高法院103 年度第
    14次刑事庭會議決議可資參照）；又按數罪併罰，應依分別
    宣告其罪之刑為基礎，定其應執行刑，此觀刑法第51條規定
    自明，故一裁判宣告數罪之刑，雖曾經定其執行刑，但如再
    與其他裁判宣告之刑定其執行刑時，前定之執行刑當然失效
    ，仍應以其各罪宣告之刑為基礎，定其執行刑，上開更定之
    應執行刑，不應比前定之應執行刑加計其他裁判所處刑期後
    為重，否則即與法律秩序理念及法律目的之內部界限有違，
    難認適法。（最高法院93年度台非字第192 號判決意旨亦可
    參照）。
三、經查，受刑人王嘉裕因竊盜等案件，經臺灣臺北地方法院及
    本院分別判處如附表所示之刑，並均已確定在案，此有臺灣
    臺北地方法院109 年度審簡字第1640號判決、本院110 年度
    易字第267 號判決及臺灣高等法院被告前案紀錄表各1 份在
    卷可參。其中附表編號2 至4 所示之罪經處不得易科罰金之
    刑，而編號1 所示之罪係處得易科罰金之刑，屬刑法第50條
    第1 項但書第1 款之情形，依同條第2 項規定，須經受刑人
    請求檢察官聲請定其應執行之刑，始得依同法第51條規定定
    之。茲受刑人已於民國111 年4 月14日請求聲請人就如附表
    所示之罪，聲請合併定應執行刑，此有受刑人王嘉裕111 年
    4 月14日提出之臺灣士林地方檢察署依修正刑法第50條受刑
    人是否請求檢察官聲請定應執行刑聲請狀在卷可稽（見本院
    卷第7 頁）。茲檢察官聲請就上開數罪合併定其應執行刑，
    除附表編號2 至4 之偵查（自訴）機關年度案號欄之案號均
    應補充為「臺灣士林地方檢察署109 年度偵字第9506號、第
    11524號、109 年度偵緝字第729 號」外，本院審核認聲請
    為正當，自應准許。另本件受刑人所犯附表編號1 之罪雖經
    法院判處得易科罰金之刑，但因與附表編號2 至4 不得易科
    罰金之刑合併定應執行刑，依上揭說明，自無庸再為易科罰
    金折算標準之諭知。又受刑人所犯如附表編號2 至4 所示之
    罪，雖經本院以110 年度易字第267 號判決定應執行有期徒
    刑2 年3 月確定，依前說明，前定之執行刑當然失效，本院
    自應以其各罪宣告刑為基礎，並應受前開裁判所為定應執行
    刑內部界限之拘束，而在上開曾定應執行刑加計未定應執行
    刑之2 年6 月總和範圍內定應執行刑。爰審酌受刑人所犯各
    罪為偽造文書及竊盜罪（3罪）間，犯罪型態、侵害法益均
    屬有別，就其犯罪、動機、情節、行為次數、犯罪時間之間
    隔、犯罪行為之不法與罪責程度、附表各罪彼此間之關連性
    及所反應受刑人之人格特性與傾向、對受刑人施以矯正之必
    要性及受刑人之意見，暨附表所示各罪宣告刑總和上限等內
    、外部性界限，爰依刑法第51條第5 款規定，就附表所示各
    罪所處之刑，裁定如主文所示之應執行刑。
六、依刑事訴訟法第477 條第1 項，刑法第50條第2 項、第53條
    、第51條第5 款，裁定如主文。
中　　華　　民　　國　　111 　年　　4 　　月　　29　　日
　　　　　　　　　刑事第七庭法  官  陳孟皇
以上正本證明與原本無異。 　　　　　　　　　
如不服本裁定應於送達後5日內向本院提出抗告狀。
因疫情而遲誤不變期間，得向法院聲請回復原狀。
                            書記官  張嫚凌
中　　華　　民　　國　　111 　年　　5 　　月　　2 　　日
附表：
編    號  1 2 3 罪    名  偽造文書 竊盜 竊盜 宣 告 刑  有期徒刑3 月 有期徒刑1 年 有期徒刑10月 犯罪日期  109 年5 月25日 109 年5 月2 日至109 年5 月3 日 109 年5 月6 日 偵查（自訴）機關年度案號  臺灣臺北地方檢察署109 年度偵字第 16220 號 臺灣士林地方檢察署109 年度偵字第 9506號、第11524 號、109 年度偵緝字第729 號 臺灣士林地方檢察署109 年度偵字第 9506號、第11524 號、109 年度偵緝字第729 號 最後事實審 法 院 臺灣臺北地方法院 臺灣士林地方法院 臺灣士林地方法院  案 號 109 年度審簡字第1640號 110 年度易字第267 號 110 年度易字第267 號  判 決日 期 109 年7 月31日 111 年2 月15日 111 年2 月15日 確定判決 法 院 臺灣臺北地方法院 臺灣士林地方法院 臺灣士林地方法院  案 號 109 年度審簡字第1640號 110 年度易字第267 號 110 年度易字第267 號  判 決確 定日 期 109 年9 月1 日 111 年3 月22日 111 年3 月22日 是 否 得易科罰金         是       否       否 備    註  臺灣臺北地方檢察 署109 年度執字第 5389號 臺灣士林地方檢察署111 年度執字第 1517號（編號2 至4業經臺灣士林地方法院以110 年度易字第267 號判決應 執行有期徒刑2 年3 月）  
編    號  4   罪    名  竊盜   宣 告 刑  有期徒刑10月   犯罪日期  109 年5 月24 日   偵查（自訴）機關年度案號  臺灣士林地方檢察署109 年度偵字第 9506號、第11524 號、109 年度偵緝字第729 號   最後事實審 法 院 臺灣士林地方法院    案 號 110 年度易字第267 號    判 決日 期 111 年2 月15日   確定判決 法 院 臺灣士林地方法院    案 號 110 年度易字第267 號    判 決確 定日 期 111 年3 月22日   是 否 得易科罰金        否   備    註  臺灣士林地方檢察 署111 年度執字第 1517號（編號2 至 4業經臺灣士林地 方法院以110 年度 易字第267 號判決 應執行有期徒刑2  年3 月）